# 海外商标注册费

提问人：wx_5dba3aa5b69b 时间：2020-01-09 09:33:52
海外商标注册费可以计入研发费用中吗

回答人：chenyiwei
商标注册费不应计入研发支出。更多地是法律上的确权支出，但不改变相关无形资产（专利或非专利技术）本身的状态。